【裁判字號】    89,訴,333
【裁判日期】    900503
【裁判案由】    公共危險等
【裁判全文】
臺灣宜蘭地方法院刑事判決                          八十九年度訴字第三三三號
    公  訴  人  臺灣宜蘭地方法院檢察署檢察官
    被      告  丙○○
    指定辯護人  本院公設辯護人
右列被告因公共危險等案件，經檢察官提起公訴（八十九年度偵字第二０三四號），
本院判決如左：
    主  文
丙○○放火燒燬自己所有之報紙、玻璃球，致生公共危險，累犯，處有期徒刑肆月，
如易科罰金，以參佰元折算壹日。又傷害人之身體，累犯，處有期徒刑參月，如易科
罰金以參佰元折算壹日。應執行有期徒刑陸月，如易科罰金以參佰元折算壹日。
    事  實
一、丙○○於民國八十二年間因違反麻醉藥品管理條例及竊盜案件，分別經臺灣臺北
    地方法院判處有期徒刑六月及一年二月確定，嗣於八十四年間因搶奪案件，經本
    院判處有期徒刑一年確定，經更定執行刑為有期徒刑二年五月，於八十五年二月
    二十一日縮刑期滿執行完畢，詎仍不知悔改，復於八十九年七月二十五日上午六
    時許，在宜蘭縣宜蘭市○○路○○路一八三號二樓住處，因細故與其母丁○○○
    發生口角，引起丙○○不滿，企圖嚇阻其母，旋以家中之打火機點燃自己所有之
    報紙，再以報紙點燃其平日施用毒品所用之玻璃球，致生公共危險，嗣經丁○○○取水將火勢撲滅，並扣得打火機一只。
二、丙○○於火勢遭撲滅未久，見宜蘭縣警察局宜蘭分局進士派出所警員乙○○、甲○○、戊○○據報前往處理，衝入並奪下其手中之打火機時，怒而基於傷害人身
    體之故意，以揮拳毆打之方式，對正在執行公務之三名警員，施以強暴，並造成
    警員戊○○受有右前臂下端挫傷等傷害。
三、案經戊○○告訴暨宜蘭縣警察局宜蘭分局報請台灣宜蘭地方法院檢察署檢察官偵
    查起訴。
    理  由
一、訊之被告丙○○對於持打火機引燃報紙，再以報紙燒燬其施用毒品之玻璃球之事
    實坦承不諱，對於妨害公務及傷害警員戊○○一節則矢口否認犯行，辯稱：他並
    沒有打警察，是警察一進門就打他云云。查被告丙○○自白放火燒燬自己所有之
    報紙與玻璃球之事實，核與目擊證人丁○○○、證人即宜蘭縣警察局宜蘭分局進
    士派出所警員戊○○、乙○○、甲○○等人迭於偵查及本院審理時供證之情節相
    符，並有現場照片附卷可稽。又被告丙○○雖曾於警訊中供稱：「我用打火機點
    燃報紙，想要把我家全部燒光。因為我母親趙春桂拿了我朋友三十萬元，我母親
    不承認，我很生氣，故欲縱火逼我母親交出錢來。我母親喊救命並搶下報紙滅火
    。」等語，然於偵查及本院審理時辯稱：因為其母丁○○○做出對伊不應該事，
    伊只是拿報紙點火嚇嚇其母而已。點著了三張報紙，二、三秒後其母即拿水將火
    滅掉等語，是被告丙○○是否有燒燬建物之意圖，尚有合理懷疑。且觀卷附照片
    及參酌證人丁○○○、乙○○之證詞，現場住家內之牆壁、桌椅、地板並無遭燒
    燬，被告丙○○未引衣物、床單、棉被等易燃物品，所引燃之報紙為數不多，且
    證人丁○○○在場並取水即刻撲滅，足徵被告丙○○應僅意在燒燬報紙及玻璃球
    ，並無燒燬住宅之意。惟被告丙○○因燒燬報紙與玻璃球之行為，造成牆壁有燻
    黑、警員到達現場時仍有黑煙等情，業據證人甲○○、乙○○供證明確，足認已
    致生公共危險。復查，被告於右揭時地，於警員戊○○、乙○○、甲○○依法執
    行職務時，施強暴，並造成戊○○受傷之事，業據證人戊○○、乙○○、甲○○
    指訴在卷，並有戊○○之受傷診斷證明書、受傷照片一紙可資佐證，被告丙○○
    辯稱並無妨害公務與傷害之行為顯不足採。綜上，本件事證明確，被告丙○○犯
    行洵堪認定。
二、核被告丙○○所為，放火燒燬自己所有之報紙、玻璃球，致生公共危險，係犯刑
    法第一百七十五條第二項之放火燒燬自己所有之住宅以外之物罪。其對依法執行
    職務之警員出拳毆打，並造成警員戊○○受有傷害之行為，核犯同法第一百三十
    五條第一項之妨害公務罪、第二百七十七條第一項之傷害罪。檢察官以同法第一
    百七十三條第三項、第一項起訴尚有未洽，起訴法條應予變更。被告所犯同法第
    一百三十五條第一項之妨害公務罪與同法第二百七十七條第一項之傷害罪間，係
    同時同地所為，應依同法第五十五條前段為想像競合犯之規定從一重處斷，此有
    最高法院二十七年上字第三四六號判例足資參照，應從一重論以較重之傷害罪。
    而同法第一百七十五條第二項之罪與傷害罪間，犯意各別，構成要件互殊，應予
    分論併罰。再查，被告前有事實欄所指之犯罪科刑及執行情形，有臺灣高等法院
    檢察署刑案資料簡覆表在卷足憑，五年內再犯本件有期徒刑以上之罪，為累犯，
    應依法加重其刑。爰審酌被告犯罪之素行、動機、目的、手段，犯罪時所受之刺
    激、犯罪所生之損害，及犯罪後態度等一切情狀，量處如主文所示之刑，並諭知
    易科罰金之折算標準及定其應執行之刑，以示懲儆。至扣案之打火機一只，訊之
    被告丙○○堅詞否認為其所有，且查無其他事證足認確為被告所有，爰不宣告沒
    收，併予敘明。
據上論斷，應依刑事訴訟法第二百九十九條第一項前段、第三百條、刑法第一百七十
五條第二項、第二百七十七條第一項、第一百三十五條第一項、第五十五條前段、第
五十一條第五款、第四十七條、第四十一條第一項、罰金罰鍰提高標準條例第一條前
段、第二條，判決如主文。
本案經檢察官林慧到庭執行職務。
中    華    民    國      九十        年      五        月      三      日
                                  臺灣宜蘭地方法院刑事第二庭
                                          法  官
如不服本判決，應於判決送達後十日內，向本院提出上訴狀。
附錄法條：
刑法第一百三十五條第一項
    第二百七十七條第一項
    第一百七十五條第二項


司法院資訊處製作；財團法人民間司法改革基金會備份。
